臺灣高等法院臺中分院刑事判決　　　　94年度上重訴字第30號
上　訴　人
即　被　告　乙○○
　　　　　　　　　　3弄1號(另案在臺灣臺中監獄執行)
選任辯護人　郭隆偉律師
上列上訴人因毒品危害防制條例案件，不服臺灣臺中地方法院93
年度重訴字第3041號中華民國94年6月10日第一審判決 （起訴案
號：臺灣臺中地方法院檢察署93年度偵字第2957、5958號），提
起上訴，本院判決如下：
    主  文
原判決關於乙○○部分撤銷。
乙○○共同運輸第一級毒品，處有期徒刑拾伍年，扣案之第一級
毒品海洛因貳佰零柒包（以包鮮膜包裝成長條狀，合計淨重貳貳
玖點陸捌公克），沒收銷燬之，扣案之第一級毒品海洛因空包裝
（重陸貳點伍公克）、紙箱壹只、皮鞋壹雙、衣褲貳套、快遞
資料捌張（含臺灣快件詳情單壹式貳聯、商業發票壹式肆聯及報
關單壹式貳聯）及運輸第一級毒品所得之財物新臺幣壹萬元，均
沒收，新臺幣壹萬元如全部或一部不能沒收時，以其財產抵償之
；又共同連續販賣第一級毒品，處有期徒刑拾年，扣案之第一級
毒品海洛因拾貳包（合計淨重點陸柒公克），均沒收銷燬之，
扣案之第一級毒品海洛因空包裝（重貳點陸柒公克）、門號00
00000000號行動電話壹支、磅秤壹臺、夾鏈袋壹大包及
因販賣第一級毒品所得之財物新臺幣壹萬元，均沒收之，新臺幣
壹萬元如全部或一部不能沒收時，以其財產抵償之。應執行有期
徒刑貳拾年，扣案之第一級毒品海洛因貳佰零柒包（以包鮮膜包
裝成長條狀，合計淨重貳貳玖點陸捌公克）、拾貳包（合計淨重
點陸柒公克），均沒收銷燬之，扣案之第一級毒品海洛因空包
裝（分別重陸貳點伍公克、貳點陸柒公克）、紙箱壹只、皮鞋
壹雙、衣褲貳套、快遞資料捌張（含臺灣快件詳情單壹式貳聯、
商業發票壹式肆聯及報關單壹式貳聯）、門號00000000
00號行動電話壹支、磅秤壹臺、夾鏈袋壹大包及因運輸、販賣
第一級毒品所得之財物新臺幣各壹萬元，合計新臺幣貳萬元，均
沒收之，新臺幣貳萬元如全部或一部不能沒收時，以其財產抵償
之。
    事  實
一、乙○○與甲○○（另由檢察官通緝中）及丙○○ (52年生)
    綽號「阿標即阿彪」（被告於原審改稱為彪）之男子彼此認
    識，互有聯絡，甲○○先前曾住居於臺中市○○路○段一四
    四號「豪豐大樓」，因而認識該大樓管理員葉淵陽（另由檢
    察官偵查），乙○○曾陪同甲○○至豪豐大樓找葉淵陽，故
    亦認識葉淵陽，民國九十二年十一月間，甲○○擬以郵包夾
    帶第一級毒品海洛因之方式，自大陸地區運輸第一級毒品海
    洛因予丙○○，為掩人耳目、逃避查緝，乃與知情之丙○○
    聯繫，欲於九十二年十一月上旬郵寄包裹至「豪豐大樓」，
    而由不知情之葉淵陽代為收受後，由甲○○再通知丙○○，
    再由丙○○通知熟識葉淵陽之乙○○前往領取郵包，再持之
    交付予丙○○，乙○○則可獲得新臺幣（下同）一萬元之報
    酬。甲○○乃與丙○○共同基於走私、運輸管制之第一級毒
    品海洛因進口之犯意聯絡，先由甲○○將第一級毒品海洛因
    以保鮮膜封住後，夾藏於紙箱之夾層內，再於紙箱內放置衣
    褲、鞋子作為掩飾，於九十二年十一月三日以快遞方式，利
    用不知情之快遞人員，自大陸地區福建省郵寄該前開紙箱一
    只至前開豪豐大樓，由不知情之葉淵陽代收，嗣乙○○先於
    九十二年十一月四日，在臺中市區自丙○○領得一萬元代價
    ，於九十二年十一月七日十五時三十分許，經丙○○告知甲○○所郵寄之紙箱郵包已寄送至前開「豪豐大樓」，乙○○
    乃與丙○○、甲○○基於運輸第一級毒品海洛因之犯意連絡
    及行為分擔，乃由丙○○駕車搭載乙○○前往上址，推由乙○○進入豪豐大樓，自葉淵陽處領得夾藏第一級毒品海洛因
    之紙箱郵包後，持該郵包徒步運輸往停車在外等候之「阿彪
    」，俟步行八至十步甫至該大樓門口時，為臺中市調查站調
    查員當場查獲，丙○○聞風駕車逃逸。當場並扣得甲○○所
    有之供夾藏第一級毒品海洛因之紙箱郵包一個，內含第一級
    毒品海洛因二百零七包（以包鮮膜包裝成長條狀，合計淨重
    二二九．六八公克、空包裝重六二．五三公克），以及甲○○所有置於前開紙箱內供隱藏、掩飾以利運輸前開第一級毒
    品海洛因用之皮鞋二雙、衣褲二套、郵寄運輸前開毒品用之
    快遞資料八張（含臺灣快件詳情單一式二聯、商業發票一式
    四聯及報關單一式二聯，起訴書誤載為六張）。乙○○於92
    年11月8日在檢察官偵查中供述與該案案情有重要關係之待
    證事項，而使檢察官得以追訴該案之其他共犯甲○○。
二、乙○○、黃詠薇為男女朋友關係，與綽號「阿文」之蔡裕文
   （遭查獲時冒名戴立基，偽造文書部分另經起訴，販賣、施
    用毒品部分均由檢察官另案偵查）及蔡裕文之女友洪愛琳（
    由檢察官另為不起訴處分）均有施用毒品惡習，同住於臺中
    市○區○○街二四巷二十號之一租屋處。乙○○及蔡裕文二
    人購買第一級毒品海洛因除自行施用外，復另共同基於販賣
    第一級毒品海洛因營利之概括犯意聯絡，共同自九十三年一
    月初起至同月三十日十五時止，先以每包低於一千元之代價
    向不詳姓名者買入第一級毒品海洛因，再以每包一千元之代
    價賣出第一級毒品海洛因予王惠菁，其方式為王惠菁以臺中
    市○○路二一二號、臺中市○區○○街六十號等地附近之公
    用電話撥打蔡裕文所有與乙○○共同使用之門號00000
    00000號行動電話，告知要以「一張」即一千元購買「
    女的」或「四號」（即第一級毒品海洛因），由接電話之蔡
    裕文或乙○○與王惠菁約定在臺中市○○路媽祖廟，或臺中
    市○○街與國強街口之統一超商附近交易，由當次接洽者騎
    機車至約定地點交付第一級毒品海洛因，並收取對價一千元
    。總計乙○○、蔡裕文共同販賣第一級毒品海洛因十次予王
    惠菁，以每次取得一千元計算，其二人因犯販賣第一級毒品
    海洛因所得之財物約一萬元。嗣於九十三年一月三十日十九
    時許，王惠菁在臺中市○○街與國強街口向蔡裕文購得第一
    級毒品海洛因，攜回臺中市○區○○街一三０巷四號其住處
    施用後，為警當場查獲，並扣得其購得之第一級毒品海洛因
    含袋重０．二公克及注射針筒六支（王惠菁施用毒品部分由
    檢察官另案送觀察勒戒）；警方復於同日二十一時三十分許
    搜索臺中市○區○○街二四巷二十號之一乙○○、蔡裕文租
    居處，於該址樓下蔡裕文身上查獲第一級毒品海洛因十二小
    包（合計淨重三．六七公克，空包裝重二．六七公克）及蔡
    裕文所有供其等販賣第一級毒品海洛因用之門號00000
    00000號行動電話一支，復於上址查獲乙○○所有供其
    等共同販賣第一級毒品海洛用之磅秤一臺、夾鏈袋一大包等
    物。
三、案經法務部調查局臺中市調查站報請臺灣南投地方法院檢察
    署呈請臺灣高等法院臺中分院檢察署令轉及臺中市警察局第
    六分局報請臺灣臺中地方法院檢察署檢察官偵查起訴。
    理  由
一、被告乙○○於原審固坦承於右揭時、地受丙○○即「阿彪」
    (下稱阿彪即丙○○)所託代為向證人即豪豐大樓管理員葉淵
    陽領取郵包，於領得郵包後欲持往交付予停車在該大樓外等
    候之「阿彪」時，為警查獲，嗣警於該郵包之紙箱夾層內扣
    得第一級毒品海洛因二百零七包之事實，以及於九十三年一
    月三十日二十一時三十分許，為警於臺中市○區○○街二四
    巷二十號之一其與證人蔡裕文等人租居處，當場查獲磅秤一
    臺、夾鏈袋一大包，而磅秤及夾鏈袋為其所有之事實，惟矢
    口否認有運輸第一級毒品海洛因，以及與證人蔡裕文共同販
    賣第一級毒品海洛因予證人王惠菁之情事，關於被訴運輸第
    一級毒品海洛因部分於原審辯稱：伊於八十六年間在臺中監
    獄認識真名叫丙○○的「阿彪」，丙○○在案發前一天，要
    伊幫忙拿一萬元至中友百貨公司對面的豪豐大樓給一個他有
    事先聯絡過的管理員，順便問有無他的郵包，幫他領一下，
    案發前一天下午，伊就有去豪豐大樓問過，該管理員說郵包
    還沒有來，伊有拿一萬元給該管理員；案發當天，丙○○帶
    伊去豪豐大樓，說那個地方不好停車，要伊去幫他拿一下郵
    包，伊拿到郵包之後，走約八步至十步，在豪豐大樓就被警
    察查獲，那時丙○○在車上等，警察問伊包裹是誰的，伊回
    答說是車上那個人的，丙○○看到警察來的時候，就跑掉了
    ，伊事前不知道郵包裡是毒品，該郵包經警打開後，亦未在
    衣服鞋子裡找到毒品，警察搜查了一、二個小時，才在細縫
    裡找到毒品；「阿彪」沒有拿一萬元的報酬給伊，一萬元是
    「阿彪」要伊拿給管理員，伊被查獲時，身上只有一千多元
    ；伊不知道甲○○走私毒品，也從來沒有跟甲○○聯絡過；
    伊於調查站筆錄承認領取郵包有何好處，是調查員自己想的
    ，當時伊毒癮發作，調查員要伊照他們的話說，才會叫檢察
    官給伊交保云云。於本院審理中固坦承有受甲○○之託，領
    取上開包裹，然矢口否認上開運輸毒品之事實，辯稱，其沒
    有獲取領取包裹之一萬元報酬，亦不知道包裹內藏有第一級
    毒品海洛因，警員當時作二份筆錄，第一份筆錄記載都是我
    不知道，結果警員就移送第二份筆錄等語。關於被訴販賣第
    一級毒品海洛因部分，辯稱：伊與王惠菁係因伊向王惠菁購
    買手機而認識，案發約一個星期左右，蔡裕文帶伊去跟王惠
    菁買手機，王惠菁將伊購買手機的錢拿去，卻未交付手機，
    後來在路上遇到王惠菁，因王惠菁欺騙伊與蔡裕文，口氣又
    不好，伊與蔡裕文才毆打王惠菁，王惠菁為了報復伊與蔡裕
    文，才說伊賣毒品給她，伊自己吸食的毒品就不夠了，不可
    能賣毒品給她，扣案研磨機是在磨中藥的，磅秤是伊買海洛
    因秤秤看重量夠不夠，夾鏈袋是伊買毒品回來後，再用夾鏈
    袋裝起來，避免它漏出來，海洛因十二包，是蔡裕文的云云
    。於本院審理中辯稱，王惠菁於偵查中供稱：我賣他3次3千
    元，1次1千元，於原審卻說賣3次2千元，說詞反覆，不實在
    。選任辯護人則為被告乙○○辯護稱：運輸毒品海洛因部分
    ，查獲之毒品係藏在紙箱的細縫裡，被告乙○○應不知情；
    販賣毒品海洛因部分，所查獲之毒品海洛因數量僅有一點點
    ，被告乙○○自己吸都不夠，不可能用以出售他人，王惠菁
    之證詞，應非實情云云。
二、關於被訴運輸第一級毒品海洛因部分，經查：
（一）被告乙○○於九十二年十一月七日在臺中市調查站詢問時
    坦承：領取郵包前，「阿彪」有告知伊郵包內除有衣褲及鞋
    子外，尚裝有海洛因毒品夾帶其中，「阿彪」於九十二年十
    月下旬左右迄今，多次以電話及面晤方式告知伊甲○○將自
    大陸以郵包方式夾帶海洛因毒品郵遞來臺，「阿彪」在九十
    二年十一月七日下午告知伊郵包已到達臺中市○○路○段一
    四四號豪豐大樓管理員處，「阿彪」以一萬元代價，要伊協
    助至前址向綽號「小葉」之管理員領取該郵包交給「阿彪」
    ，伊領取該郵包後即為警方專案小組當場逮捕，伊領取甲○○寄自大陸之郵包後，除了伊出面領取郵包之工錢一萬元外
    ，另外「阿彪」會將甲○○寄來之海洛因毒品分一些給伊販
    賣，販賣後再與「阿彪」拆帳，九十二年十一月四日或五日
    ，「阿彪」於臺中市路上之車內，有拿一萬元領取郵包之工
    錢予伊等語（見偵字第四一一九號卷第二頁反面、第三頁反
    面），坦承於領取該郵包前，已知悉郵包內除衣褲、鞋子外
    ，尚夾藏海洛因。被告乙○○就其於臺中市調查站之詢問筆
    錄，雖辯稱：伊於調查站筆錄承認領取郵包有何好處部分，
    是調查員自己想的，當時伊毒癮發作，調查員要伊照他們的
    話說，才會叫檢察官給伊交保，警員當時作二份筆錄，第一
    份筆錄記載都是我不知道，結果警員就移送第二份筆錄云云
    。惟被告乙○○於九十二年十一月八日偵查中亦供稱：「阿
    彪」在一個禮拜前告訴伊說甲○○要從大陸寄包裹進來，一
    直到二天前，也就是十一月五日下午三、四時，「阿彪」載
    伊在市區亂逛時，才告訴伊這個包裹裡面有夾帶海洛因，請
    伊去拿，然後給伊一萬元，其願依證人保護法等相關規定供
    出毒品來源及追查其他共犯藉以獲得法律上刑責之減免等語
    （見偵字第四一一九號卷第十九頁正面）；於九十三年八月
    十九日偵查中仍供稱：「（在警方《應為臺中市調查站》面
    前所言，是否實在（當庭逐字告知警詢《應為臺中市調查站
    》筆錄？）均實在，也都正確但我是配合南投地檢署檢察官
    依證人保護法當污點證人的。」、「（對於違反運輸毒品罪
    ，是否認罪？）我認罪，但我有當秘密證人應該可以減輕刑
    。」等語（見偵字第五九五八號卷第八頁反面），仍坦承於
    前往領取郵包前即知悉該郵包內夾藏毒品海洛因。若其上開
    所辯屬實，其不但應在檢察官偵查中告知所辯情節，豈有坦
    承知道所領包裹夾帶海洛因之理，足見上開所辯，無非卸責
    之詞，並無可採。
（二）再被告乙○○於偵查中自白稱：「（甲○○之前有無跟你
      聯絡要從大陸郵寄包裹夾藏海洛因要寄到臺灣來給你？）
      在昨天要領郵包之前約在四時左右，甲○○有打電話給管
      理員請管理員轉交給我。」等語（見偵字第四一一九號卷
      第十九頁正面），核與證人葉淵陽於原審法院審理時結證
      稱：伊以前有看過乙○○，九十二年甲○○搬出去大樓後
      ，偶爾回來大樓管理室，乙○○有跟他來，案發前伊有跟
      甲○○借一萬五千元，甲○○說只方便借伊一萬元，九十
      二年十一月七日乙○○到場領包裹，給伊的一萬元，就是
      這筆錢，甲○○事先有從大陸打電話給伊，說最近會有一
      批包裹，寄件人是甲○○大陸的老婆，叫雷進容，收件人
      是陳怡堯，請伊代收，甲○○有留乙○○的電話，叫伊包
      裹到了通知乙○○來拿，伊也在電話中跟甲○○借一萬元
      ，甲○○說要託乙○○拿給伊，這是收到包裹前約半個月
      的事，後來甲○○有跟伊聯絡好幾次，確認包裹有無寄到
      ，這期間因為伊原來的手機不好用有換過手機，甲○○找
      伊都找不到，後來聯絡上時，伊有跟甲○○說原來的手機
      接觸不良，常常斷電，甲○○說會叫乙○○拿新手機給伊
      ，乙○○是案發前三天，拿一支舊手機給伊用；當天伊收
      到包裹後，就通知乙○○，說包裹已經到，他就來收，伊
      是當天下午兩、三點的時候收到，乙○○約半個小時後到
      ，乙○○來了以後，伊就拿包裹給他，乙○○就給伊一萬
      元，伊清點以後，就給他一千元作為手機費用，他收到一
      千元後就走了，伊是後來去警察局才知道阿助就是乙○○
      等語（見原審法院卷第八九至九六頁），證述共犯甲○○
      曾與其聯繫，要其收到郵包時通知被告乙○○等情相符。
      且被告乙○○對於證人葉淵陽前開證述亦供承：伊與甲○○、「阿彪」彼此認識，甲○○跟「阿彪」比較好，時常
      聯絡，「阿彪」知道甲○○在大陸的電話，伊不知道，但
      是甲○○知道伊在臺灣的電話，伊有名片給甲○○，葉淵
      陽不認識「阿彪」，伊與葉淵陽彼此認識，所以甲○○都
      跟葉淵陽提到伊；甲○○跟「阿彪」講，「阿彪」再轉告
      伊，拜託伊去找葉淵陽，伊十月底過去找葉淵陽，說甲○○在找他，葉淵陽說他的手機接觸不良，因為伊本身作通
      訊，伊對葉淵陽說不然賣他一支手機，葉淵陽說他現在沒
      有錢，伊就說以後有錢再給；案發當天「阿彪」沒有下車
      ，「阿彪」拿一萬元給伊，叫伊拿給管理員葉淵陽，「豪
      豐大樓」真的很難停車，「阿彪」才叫伊下車拿錢給葉淵
      陽，並拿包裹等語（見同院卷第九七頁）。依被告乙○○
      前開自白及證人葉淵陽前開證述互相參證以觀，足見該夾
      藏毒品海洛因之郵包確係共犯甲○○自大陸地區郵寄運輸
      至前開豪豐大樓，由不知情之證人即該大樓管理員葉淵陽
      代領，而共犯甲○○亦與「阿彪」聯絡，待該郵包寄到前
      開豪豐大樓後，即指示「阿彪」與證人葉淵陽聯絡相識之
      被告乙○○前往領取，再交付予「阿彪」，被告乙○○前
      往領取夾藏毒品海洛因之郵包，甚為顯然。又被告於原審
      已供稱，「阿彪」即丙○○，並請求傳訊（見原審卷第四
      三頁 ）。而丙○○於本院亦結證，其於92年11月7日被告
      出事當天與被告在一起，被告被其搭載陪同其去就醫，看
      診後，被告有說接到朋友電話，說朋友拜託他去領東西，
      其就搭載被告到三民路下車，其就開走了等詞。足見「阿
      彪」即丙○○確與其共同運輸第一級毒品。
（三）此外，被告乙○○前往前開豪豐大樓領取之郵包為一紙箱
      ，其內有皮鞋一雙、衣褲二套作掩飾，白粉二百零七包則
      係以保鮮膜包裝成長條狀放置於紙箱夾層內，此為被告乙○○所不爭。該毒品既係藏於郵包之夾層，其上又有皮鞋
      、衣褲作為掩飾，則警方搜查了一、二小時才搜獲毒品，
      當屬意料中事。另被告已於92年11月4日領得一萬元代價
      ，故其於同年月7日被查獲時身上僅存一千多元，乃因已
      化用之故，自難因此而認其無獲取該一萬元代價，不知郵
      包中藏有海洛因。復有扣押物品清單在卷可稽（見偵字第
      五九五八號卷第五頁反面），並有扣案之前開紙箱、皮鞋
      、衣褲及快遞資料八張（分別為：臺灣快件詳情單一式二
      聯、商業發票一式四聯及報關單一式二聯）足資佐證。而
      該二百零七包白粉經送法務部調查局鑑定結果，均含第一
      級第六項毒品海洛因成分，合計淨重二二九．六八公克（
      空包裝重六二．五三公克），純度六三．五一％，純淨重
      一四五．八七公克，亦有該局鑑定報告一份在卷可憑（見
      偵字五九五八號卷第九頁），被告乙○○運輸第一級毒品
      海洛因犯行，足堪認定。
三、關於被訴販賣第一級毒品海洛因部分，經查：
（一）證人王惠菁於原審法院審理時結證稱，伊於九十二年十二
      月底九十三年一月初左右，透過一個叫「阿和」的朋友打
      電話給綽號叫「阿文」即當庭之蔡裕文，說要購買一千元
      的「號仔」（臺語）即毒品海洛因，約在一間媽祖廟碰面
      ，蔡裕文騎機車至該廟，「阿和」拿一千元給蔡裕文，並
      向蔡裕文拿取毒品，翌日伊以公用電話打0000000
      000號行動電話，伊表示是「阿和」的朋支，叫「佳佳
      」，昨天有跟「阿和」一起去拿藥，是一個男生接的，伊
      向該男生說要「四號」（台語）一千元，約在媽祖廟外面
      ，蔡裕文就自己一個人騎機車拿過來，伊拿了藥，就拿一
      千元給蔡裕文，然後就走了，伊陸陸續續都以同樣的方式
      打該支電話買海洛因，都會有人接電話，伊跟蔡裕文曾約
      在媽祖廟及統一超商，跟蔡裕文約在媽祖廟有看到蔡裕文
      從附近的那棟出租公寓的電梯下來，後來也有跟乙○○約
      在國強街跟興進街口之統一超商，伊固定買毒品說要「四
      號」，每次都只買一千元，都是打那支電話，有時是蔡裕
      文拿來，有時是乙○○拿來，這中間總共買了多少次，伊
      記不起來，應該有十次以上，蔡裕文拿比較多次給伊，乙○○次之，他們是把海洛因放在塑膠袋裡面，把香煙的棉
      花拿出來，再塞到香煙裡面去，再把棉花塞回，伊回去後
      ，就把棉花拿出來，一開始伊稱呼乙○○為大哥，到警局
      才知道他的名字；伊去買海洛因，一開始是在媽祖廟那邊
      交易，兩、三次之後，就改在他們住處大樓樓下，從那次
      以後，伊先生石越昇幾乎都有陪伊一起去；伊沒有賣手機
      給乙○○、蔡裕文他們，也沒有在臺中市路上遇到乙○○
      及蔡裕文，而被乙○○他們打，伊跟他們沒有過節，只有
      跟他們買毒品等語（見同院卷第一一０至一二二頁），對
      於其如何透過友人「阿和」向被告乙○○、蔡裕文購買海
      洛因，嗣自己以該0000000000號行動電話與被
      告乙○○、蔡裕文聯絡，如何談妥購買「四號」即毒品海
      洛因，如何約定地點，被告乙○○等人如何交付海洛因、
      收取金錢等過程，證述甚詳，核與其於警詢時供述及偵查
      中結證之情節大致相符。而證人王惠菁確有施用第一級毒
      品海洛因之惡習，亦有詮昕科技股份有限公司濫用藥物尿
      液檢驗報告在卷可憑，足見其前開證述，信而有徵。
（二）證人石越昇於原審法院審理時結證稱：九十二、九十三年
      間有載王惠菁及伊女兒到臺中市○○路媽祖廟那邊，國強
      街與興進街有時也會去，也是載王惠菁及伊女兒去，兩處
      都距離伊住處騎機車約不到十分鐘，便利商店好像是統一
      超商，是在國強街上，伊載王惠菁去國強街便利商店時，
      王惠菁有時會打公共電話，只知道她打給朋友，伊一下車
      就帶女兒去便利商店，她打完電話後，有時會在外面等伊
      與女兒，有時會進來找伊與女兒，伊從超商出來後，有時
      會看到在場被告乙○○與王惠菁在路邊聊天，次數伊不知
      道，他們講什麼話伊也不知道，講話的時間不會很久，有
      時他們就像朋友一樣在聊天，聊十幾分鐘，伊就在旁邊照
      顧伊的女兒，伊跟他們距離隔了一個巷子口，大約有十公
      尺，因為伊跟乙○○不熟，所以沒有跟他們聊天，伊有問
      過王惠菁，她說乙○○是她的朋友，王惠菁跟乙○○到底
      做什麼事情伊不知道；在超商裡面時也有看過王惠菁在打
      電話，也有看過王惠菁與乙○○聊天，乙○○是步行來的
      ，也有看過乙○○騎五十ＣＣ的機車，機車顏色不記得，
      機車號碼伊也沒有印象，王惠菁在那段時間有告訴伊她因
      為錢莊的事情被打，沒有說有因為賣手機的事情被打，王
      惠菁沒有告訴伊她被乙○○打過等語（見同院卷第二一０
      至二二三頁），證述曾不只一次見過證人王惠菁與被告在
      臺中市○○街與興進街口之統一超商附近談話，核與證人
      王惠菁證述曾與被告乙○○約在臺中市○○街跟興進街口
      之統一超商碰面等情相符。經查，當時王惠菁已有男友石
      越昇，其不可能再結交乙○○，而在男友面前與之相約會
      ，且相會時間亦不可能如此短暫，故堪認王惠菁與乙○○
      每次邀約相見，係在交易毒品。
（三）被告乙○○雖以前開情詞置辯，惟證人王惠菁於原審法院
      審理時結證稱：未出售手機給乙○○、蔡裕文，亦未在臺
      中市路上遇到乙○○及蔡裕文及遭乙○○、蔡裕文毆打，
      伊與乙○○、蔡裕文等人並無過節等情，已如前述。證人
      石越昇當時與證人王惠菁同居一處，為事實上之夫妻關係
      ，並共育一女，關係非比尋常，若證人王惠菁曾遭被告乙○○及蔡裕文毆打，衡情當會告知證人石越昇，惟證人石
      越昇於同院審理時證述證人王惠菁未曾告知因出售手機之
      事遭被告乙○○等人毆打。況證人蔡裕文於同院審理時結
      證稱：伊與王蕙菁有過節，就是買手機的事，王惠菁是要
      賣手機給伊，後來王惠菁將錢拿去，避不見面，有一次在
      路上遇到，伊有毆打王惠菁，只有伊自己一個人打她，當
      時伊跟乙○○在一起，乙○○應該沒有毆打王惠菁，伊跟
      王惠菁買手機的時候乙○○在場，那次只有買了一支手機
      ，當時乙○○沒有買手機，乙○○說伊帶他去跟王惠菁買
      手機不對等語（見同院卷第九八至一０七頁），與被告乙○○所辯：伊向王惠菁購買手機，王惠菁拿錢後，未送交
      手機，伊與蔡裕文因而毆打王惠菁，王惠菁因而挾怨誣指
      云云不符，是其所辯，自非可採。
 (四）證人蔡裕文於原審法院審理時結證稱：伊於九十三年一月
      三十日為警查獲時，冒用「戴立基」的名字，警方在伊身
      上查獲總共十二小包毒品，警方後來到伊與乙○○等人之
      租屋處，所查獲之磅秤、夾鏈袋等物，是乙○○的，門號
      0000000000這支行動電話除了伊在使用外，還
      有乙○○在使用，只有伊二人在使用，這支電話放在伊與
      乙○○等人租屋處，伊只看到乙○○在使用，根據門號0
      000000000號通聯紀錄，王惠菁於案發當天有打
      兩通電話給伊，都是伊接的等語（見同院卷第九九至一０
      一頁），亦證述扣案之磅秤及夾鏈袋等物為被告乙○○所
      有，門號0000000000號行動電話由其與被告乙○○使用。再門號0000000000號行動電話確於
      九十三年一月十日十三時四十八分許接聽0000000
      0號公用電話，於九十三年一月三十日十九時五十六分許
      接聽00000000、00000000號公用電話，
      有該門號之通聯紀錄在卷足憑（見偵字第二九五七號卷第
      六三、一三０頁），並有警方借提證人王惠菁撥打前開二
      號公用電話之照片在卷可憑（見偵字第二九五七號卷第二
      十頁反面至二二頁正面），足證證人王惠菁證述以前開公
      用電話與門號0000000000號行動電話聯絡購買
      毒品，有時由被告乙○○接聽，有時由證人蔡裕文接聽等
      情為真實。此外，復有扣案之第一級毒品海洛因十二小包
      （合計淨重三．六七公克，空包裝重二．六七公克）、門
      號0000000000號行動電話一支、磅秤一台、夾
      鏈袋一大包等物足資佐證。被告乙○○亦坦承扣案之磅秤
      及夾鏈袋一包為其所有，而磅秤及夾鏈袋等分裝工具，為
      單純施用毒品者所不需之配備，足見被告乙○○等人除自
      行施用外，確有將所購入海洛因分裝轉賣之事實。另扣案
      之白粉，經送法務部調查局鑑定結果，均含第一級第六項
      毒品海洛因成分，合計淨重三．六七公克（空包裝重二．
      六七公克），純度三四．六三％，純質淨重一．二七公克
      ，亦有該局鑑定報告一份在卷可憑（見偵字第二九五七號
      卷第二五頁反面），被告乙○○與證人蔡裕文於前開時地
      共同販賣海洛因十次予證人王惠菁之犯行，亦堪認定。
  四、綜上所述，被告乙○○前開所辯，要屬事後卸責飾詞，不
      足採信，事證明確，被告乙○○犯行堪以認定。又證人王
      惠菁於原審法院審理時結證稱：伊購買毒品海洛因，有時
      是蔡裕文拿來，有時是乙○○拿來，這中間總共買了多少
      次，伊記不起來，應該有十次以上等語，已如前述。證人
      王惠菁或因時間已久，或因認無記憶其購買毒品海洛因次
      數之必要，是以其總共向被告乙○○及證人蔡裕文購買多
      少次之海洛因，已不記得，僅記得有十次以上，依罪疑唯
      輕之原則，應認被告乙○○等人販賣毒品海洛因予證人王
      惠菁之次數為十次，以固定每次購買一千元計算，其等販
      賣所得為一萬元，公訴人認總計被告乙○○交付海洛因予
      證人王惠菁四、五次，證人蔡裕文交付海洛因予證人王惠
      菁十次以上云云，尚有未洽，併予敘明。又被告乙○○既
      有管道可以購買毒品，則其毒品來源可以源源不絕，其將
      販入之毒品賣光後，如欲施用，仍可再販入，因而，其辯
      稱，伊自己吸食之毒品已不夠，不可能賣毒品給王惠菁，
      要係狡展之詞，顯不足採。另若為施用而販入毒品，均係
      少量，並以包計價，故被告如非為販賣毒品，殊無使用磅
      秤之必要，又被告販入毒品後，如為自己施用之便，且為
      避免浪費，其僅一夾鍊袋已足，不必持有一大包，故被告
      辯稱，磅秤係其買海洛因，秤秤看重量夠不夠，夾鏈袋是
      伊買毒品回來後，再用夾鏈袋裝起來，避免它漏出來云云
      ，亦與常理有違，殊難置信。又王惠菁於原審係證稱，其
      每次均以一千元購買一包海洛因。與偵查中所言相同，被
      告辯稱，王惠菁於偵審中所言買賣次數、金額不一，不足
      採信，顯係誤會。另蔡裕文雖於警訊以至偵審中，均否認
      有與被告共同販賣毒品給王惠菁，然此係迴護自己及被告
      之詞，自不可據為有利被告之認定。
五、按運輸毒品罪之所謂「運輸」，係指本於運輸意思而搬運輸
    送而言，倘其有此意圖者，一有搬運輸送之行為犯罪即已成
    立，並非以運抵目的地為完成犯罪之要件，換言之，區別該
    罪既遂、未遂之依據，應以已否起運為準，既已起運，構成
    該罪之輸送行為即已完成，不以達到目的地為既遂條件。又
    運輸毒品罪，並非以國外輸入國內或國內輸出國外者為限，
    其在國內運送者，亦屬之，亦不以兩地間毒品直接搬運輸送
    移轉存置於特定地點為限，其以迂迴、輾轉方法，利用不相
    同之運輸工具、方法，將特定之毒品移轉運送至終極目的地
    者，其各階段之運送行為，均不失為「運輸」行為之一種。
    至於運輸之動機、目的是否意在為己或為他人，運輸之方法
    為海運、空運、陸運或兼而有之，均非所問。查案外人甲○○自大陸地區福建省利用不知情之快遞人員，寄送夾藏海洛
    因之郵包至前開豪豐大樓，而由不知情之證人葉淵陽代收，
    再由丙○○、葉淵陽通知被告乙○○自證人葉淵陽處收受夾
    藏毒品海洛因之紙箱郵包後，被告乙○○並已徒步走向在外
    等候之「阿彪」座車，前開毒品海洛因既自大陸地區運至前
    開豪豐大樓，復由被告乙○○領取，欲持往交付予「阿彪」
    ，應認已起運實施運送，縱尚未抵達終極目的地，依前開說
    明，仍屬運輸毒品既遂。又販賣海洛因其刑度為死刑或無期
    徒刑，刑度極重，苟無利可圖，絕不至冒然為之，故被告顯
    以每包低於一千元之代價販入海洛因，再以每包一千元之代
    價賣出，顯然有利可圖。核被告乙○○所為，係犯毒品危害
    防制條例第四條第一項之運輸第一級毒品罪及同法條第一項
    之販賣第一級毒品罪。公訴人雖認被告乙○○與蔡裕文共同
    販賣第一級毒品十五次，然被告乙○○與蔡裕文僅共同販賣
    第一級毒品十次，超過之部分因與判刑部分係同一起訴事實
    ，故不另為無罪之諭知。被告乙○○因運輸及販賣第一級毒
    品海洛因，而持有第一毒品海洛因之低度行為，應分別為運
    輸、販賣之高度行為所吸收，不另論其持有第一級毒品罪。
    被告乙○○與甲○○、丙○○之間，就前揭運輸第一級毒品
    犯行，以及其與證人蔡裕文等人間，就上揭販賣第一級毒品
    罪行，各有犯意之聯絡及行為之分擔，均為共同正犯。被告
    乙○○多次販賣第一級毒品罪行，時間緊接，方法相同，觸
    犯構成要件相同之罪名，顯係基於概括犯意為之，為連續犯
    ，應依刑法第五十六條規定論以一罪，因其所犯為最輕本刑
    無期徒刑之罪，依法不再加重其刑。被告乙○○所犯上開運
    輸第一級毒品、連續販賣第一級毒品二罪，罪名有異，犯意
    各別，行為互殊，應予分論併罰。被告乙○○於92年11月8
    日在檢察官偵查中供述與該案案情有重要關係之待證事項，
    而使檢察官得以追訴該案之其他共犯甲○○。且經檢察官同
    意，有92年偵字第4119號卷第19頁載明在卷可稽，且甲○○
    亦因而被檢察官以93年偵字第5958號案偵查通緝，並有臺灣
    高等法院被告前案紀錄表載明在卷可按，自應依證人保護法
    第14條第1項規定，就運輸第一級毒品罪部分，予以減輕其
    刑；被告販賣第一級毒品，雖危及他人身心健康，然其僅賣
    給王惠菁一人，且僅賣給十次，所得僅一萬元，因圖小利而
    觸重典，衡情殊堪憫恕，如量處最低之無期徒刑，猶嫌過重
    ，故依刑法第59條，予以減輕其刑。又被告運輸第一級毒品
    後，92年7月9日修正公布之毒品危害防制條例已於93年1月9
    日施行，唯該條例第4條第1項關於運輸第一級毒品之構成要
    件及刑罰均未更易，爰逕予適用裁判時法律，附此敘明。
六、原審對被告予以論罪科刑，固非無見。惟查，關於運輸第一
    級毒品部分，被告並無與甲○○共同走私第一級毒品進口，
    原審論以該罪，核有未合；被告乙○○於92年11月8日在檢
    察官偵查中供述與該案案情有重要關係之待證事項，而使檢
    察官得以追訴該案之其他共犯甲○○。且經檢察官同意，有
    92年偵字第4119號卷第19頁載明在卷可稽，且甲○○亦因而
    被檢察官以93年偵字第5958號案偵查通緝，並有臺灣高等法
    院被告前案紀錄表載明在卷可按，原審未依證人保護法第14
    條第1項規定，予以減輕其刑，亦有未當。關於販賣第一級
    毒品部分，原審就公訴人認被告乙○○與蔡裕文共同販賣第
    一級毒品十五次，而僅認定被告乙○○與蔡裕文僅共同販賣
    第一級毒品十次，其餘五次部分，原判決未予論處，卻未說
    明其理由，有已請求之事項未予判決之違誤，又被告販賣第
    一級毒品如何有所營利，原審未在事實及理由欄予以認定與
    說明，亦有未當。被告上訴意旨，否認犯罪，雖無理由，然
    原審判決既有違誤，自應由本院予以撤銷改判爰審酌被告乙○○前有違反麻醉藥品管理條例、肅清煙毒條例、槍砲彈藥
    刀械管制條例及偽造有價證券等罪，素行不良，有臺灣高等
    法院被告全國前案紀錄表在卷可憑，除自己有施用毒品海洛
    因之惡習外，為貪圖利益，竟為他人運輸海洛因，惟尚未流
    入市面，犯罪所生之損害尚不大；另販賣海洛因予證人王惠
    菁，雖戕害他人身心，惟販賣數量不大，所得不多等一切情
    狀，就運輸第一級毒品部分量處有期徒刑十五年，扣案之第
    一級毒品海洛因二百零七包（以包鮮膜包裝成長條狀，合計
    淨重二二九．六八公克），係毒品危害防制條例第二條第二
    項第一款所規定之第一級毒品，不問屬於犯人與否，均應依
    同條例第十八條第一項前段之規定，沒收銷燬之。扣案之第
    一級毒品海洛因空包裝袋（重六二．五三公克），係用於包
    裹毒品海洛因，防其裸露、潮溼，便於攜帶運輸毒品海洛因
    之用，係供運輸毒品海洛因所用之物；又扣案之紙箱一只、
    皮鞋一雙、衣褲二套係共犯甲○○所有供其等共同隱藏、掩
    飾所運輸之毒品海洛因所用之物，扣案之快遞資料八張（含
    臺灣快件詳情單一式二聯、商業發票一式四聯及報關單一式
    二聯）則係共犯甲○○所有供其運輸毒品海洛因所用之物，
    運輸毒品所得一萬元，均應依毒品危害防制條例第19條第1
    項規定沒收，其中一萬元如全部或一部不能沒收時以其財產
    抵償之；就販賣毒品海洛因部分，科處有期徒刑十年，扣案
    之海洛因十二包 (合計淨重三‧六七公克)係毒品危害防制
    條例第二條第二項第一款所規定之第一級毒品，不問屬於犯
    人與否，應依同條例第十八條第一項前段之規定沒收銷燬之
    。扣案之第一級毒品海洛因空包裝袋（重二．六七克），係
    用於包裹毒品海洛因，防其裸露、潮溼，便於攜帶販賣毒品
    海洛因之用，係供販賣毒品海洛因所用之物，扣案門號00
    00000000號行動電話一支係共犯蔡裕文所有，磅秤
    一臺及夾鏈袋一大包係被告乙○○所有，業據其等於本院審
    理時供承在卷，上開物品均係供其等共同販賣第一級毒品海
    洛因所用之物，另一萬元係被告乙○○與蔡裕文共同犯販賣
    第一級毒品罪所得之財物，均應依毒品危害防制條例第十九
    條第一項沒收之，販賣所得之一萬元，如全部或一部不能沒
    收時，以其財產抵償之。又扣案被告乙○○所有門號000
    0000000號行動電話一支，被告乙○○供稱：係伊日
    常所用等語，並無證據證明與其運輸本件毒品海洛因有關，
    不諭知沒收。另海洛因物稀價昂，而扣案之研磨機一部，體
    型甚大，有照片在卷可憑（見警卷第二五頁反面照片），參
    以被告乙○○等人所出售予證人王惠菁之海洛因，係購自他
    人再予分裝轉賣，並無證據顯示其等有自己研磨出售之情事
    ，是扣案之研磨機一部應非供被告乙○○等人販買海洛因所
    用之物，亦不諭知沒收，均併予敘明。應執行有期徒刑貳拾
    年，扣案之第一級毒品海洛因貳佰零柒包（以包鮮膜包裝成
    長條狀，合計淨重貳貳玖點陸捌公克）、拾貳包（合計淨重
    點陸柒公克），均沒收銷燬之，扣案之第一級毒品海洛因
    空包裝（分別重陸貳點伍公克、貳點陸柒公克）、紙箱壹
    只、皮鞋壹雙、衣褲貳套、快遞資料捌張（含臺灣快件詳情
    單壹式貳聯、商業發票壹式肆聯及報關單壹式貳聯）、門號
    0000000000號行動電話壹支、磅秤壹臺、夾鏈袋
    壹大包及因運輸、販賣第一級毒品所得之財物新臺幣各壹萬
    元，合計新臺幣貳萬元，均沒收之，新臺幣貳萬元如全部或
    一部不能沒收時，以其財產抵償之。
據上論斷，應依刑事訴訟法第三百六十九條第一項前段、第三百
六十四條、第二百九十九條第一項前段、毒品危害防制條例第四
條第一項、第十八條第一項前段、第十九條第一項，證人保護法
第十四條第一項、刑法第十一條、第二十八條、第五十六條、第
五十九條、第五十一條第五款，判決如主文。
本案經檢察官丁○○到庭執行職務。
中　　華　　民　　國　　94　　年　　11 　月　 22  　　日
          刑事第十一庭  審判長法  官  黃  梅  月
                              法  官  林  欽  章
                              法  官  黃  日  隆
上列正本證明與原本無異。
如不服本判決應於收受送達後十日內向本院提出上訴書狀，其未
敘述上訴之理由者並得於提起上訴後十日內向本院補提理由書（
均須按他造當事人之人數附繕本）。
                              書記官  陳  三  軫
中　　華　　民　　國　　94　　年　　11　月　24      　日
                                                    　Ａ
